【裁判字號】    98,上訴,4619
【裁判日期】    981208
【裁判案由】    毒品危害防制條例
【裁判全文】
臺灣高等法院刑事判決              98年度上訴字第4619號
上  訴  人
即  被  告  甲○○
上列上訴人因違反毒品危害防制條例案件，不服臺灣基隆地方法
院98年度訴字第893號，中華民國98年9月30日第一審判決（起訴
案號：臺灣基隆地方法院檢察署98年度毒偵字第1295、1331號）
，提起上訴，本院判決如下：
    主  文
上訴駁回。
    理  由
一、不服第一審判決而上訴於第二審法院者，應提出上訴書狀，
    上訴書狀應敘述具體理由，刑事訴訟法第361條第1項、第2
    項定有明文。所謂「應敘述具體理由」，係指應具體敘述原
    判決有何認事、用法或量刑等足以影響判決本旨之違法或不
    當情形，而非空泛之指摘而言。本件原判決認定：被告甲○
    ○前於民國87年及91年間，因施用毒品案件，分別經判決免
    刑及有期徒刑十月確定，有期徒刑於96年2月10日執行完畢
    。復於98年6月16日下午4時30分許，在基隆市○○○路某電
    動玩具店內，施用第一級毒品海洛因一次。於同年7月8日晚
    間11時許，在基隆市○○○路某電動玩具店內，再施用海洛
    因一次，嗣其返回基隆市○○區○○街332巷29號住處後，
    又施用第二級毒品甲基安非他命一次等情。因而論被告以施
    用第一級毒品，累犯罪，處有期徒刑捌月；又施用第一級毒
    品，累犯罪，處有期徒刑捌月；又施用第二級毒品，累犯罪
    ，處有期徒刑伍月。應執行有期徒刑壹年貳月；及分別為相
    關從刑之宣告。係依憑被告對上揭事實已坦承不諱，其經警
    採尿送驗，分別呈嗎啡陽性反應及嗎啡、甲基安非他命陽性
    反應，有臺灣尖端先進生技醫藥股份有限公司98年7月3日、
    同年月22日濫用藥物檢驗報告及基隆市警察局第一分局偵辦
    毒品案件尿液檢體對照表在卷為憑；至扣案透明結晶一包，
    呈甲基安非他命反應，含袋重二點三公克，亦有基隆市警察
    局第一分局扣押物品目錄表、初步鑑驗報告單及鑑驗照片附
    卷足參；復有玻璃球吸食器一支扣案可資佐證等證據資料，
    而為論斷，已敘明其所憑之證據；並說明：審酌被告前因違
    反毒品危害防制條例案件，迭經執行觀察、勒戒、強制戒治
    及有期徒刑之處遇措施，猶未能深切體認毒品危害己身之鉅
    ，及早謀求脫離毒害之道，反而於出監所後伺機再犯，未見
    有何警惕及悔意，自有使其再度接受相當時期監禁處遇以教
    化性情之必要，惟被告就犯罪事實均坦認犯行，犯後態度尚
    可；且施用毒品固戕害個人健康，然未侵害他人權益，犯罪
    手段平和、被告智識程度及檢察官科刑範圍之意見等一切情
    狀，分別量處如前開之刑，及定其應執行刑之理由。經核認
    事用法及量刑均無不合。
二、被告上訴意旨略稱：係因大環境景氣而影響被告之工作、家
    庭，致渠重作馮婦，被告亦已深感悔意，請從輕量刑云云。
    然並未具體指明本件原判決有何認事、用法或量刑等足以影
    響判決本旨之違法或不當情形，自不合於首揭提起第二審上
    訴，上訴書狀應敘述具體理由之規定。其上訴顯屬違背法律
    上之程式，爰不經言詞辯論，駁回其上訴。
據上論斷，應依刑事訴訟法第367條前段、第372條，判決如主文
。
中    華    民    國    98    年    12    月    8     日
              刑事第十二庭審判長法  官  蔡永昌
                                法  官  陳榮和
                                法  官  蔡國在
以上正本證明與原本無異。
施用第一級毒品部分如不服本判決，應於收受送達後10日內向本
院提出上訴書狀，其未敘述上訴之理由者並得於提起上訴後10日
內向本院補提理由書（均須按他造當事人之人數附繕本）「切勿
逕送上級法院」。
施用第二級毒品部分不得上訴。
                                書記官  顧哲瑜
中    華    民    國    98    年    12    月    9     日


司法院資訊處製作；財團法人民間司法改革基金會備份。
